【裁判字號】    97,簡上,1439
【裁判日期】    980227
【裁判案由】    傷害
【裁判全文】
臺灣板橋地方法院刑事判決            97年度簡上字第1439號
上  訴  人  臺灣板橋地方法院檢察署檢察官
被      告  甲○○
上列上訴人因被告傷害案件，不服本院97年度簡字第6120號，中
華民國97年8 月19日第一審判決（聲請簡易判決處刑案號：97年
度調偵字第753 號），提起上訴，本院管轄之第二審合議庭判決
如下：
    主  文
上訴駁回。
    事實及理由
一、本案經本院審理結果，認第一審以被告甲○○所為係犯刑法
    第277 條第1 項之傷害罪，判處拘役30日，如易科罰金，以
    新臺幣1 千元折算1 日，其認事用法及量刑均無違誤或不當
    之處，應予維持，並引用第一審判決書記載之事實、證據及
    理由（詳如附件）。
二、上訴意旨略以：本件案發後被告甲○○未曾探視告訴人乙○
    ○，且雙方於民國97年4 月1 日民事調解庭進行調解時，被
    告甲○○除表示願給付新臺幣3 萬6 千元予告訴人外，並未
    針對和解金額與告訴人進行討論，足見被告甲○○並無悔意
    與歉意。再者，告訴人遭被告毆打後，時常頭暈，被告甲○
    ○不僅造成告訴人身體上之傷害，亦造成告訴人精神上之壓
    力與工作之不便，原審僅判處被告甲○○拘役30日，實屬過
    輕等語。
三、按本件被告於警詢、偵查及本院訊問、審理時均坦承確有傷
    害告訴人乙○○之犯行，核與證人即告訴人乙○○於警詢及
    偵查中所為之證述相符，並有天主教耕莘醫院永和分院診斷
    證明書乙份在卷可稽，是被告甲○○傷害告訴人之犯行，堪
    以認定。原審依刑事訴訟法第449 條第1 項前段、第3 項、
    第454 條第2 項，刑法第277 條第1 項、第41條第1 項前段
    ，刑法施行法第1 條之1 第1 項、第2 項前段，予以論罪科
    刑，其認事用法並無違誤。又關於刑之量定，係實體法上賦
    予法院得為自由裁量之事項，倘其未逾越法律所規定之範圍
    ，或有濫用權限之情事，即不得任意指為違法。原審審酌被
    告甲○○與告訴人係同事關係，因細故爭執，不思理性處理
    而毆打告訴人，致告訴人受傷不輕，兼衡其智識程度、生活
    狀況，於犯後坦承犯行，然因索賠金額差異，致未與告訴人
    達成和解等一切情狀，量處拘役30日，如易科罰金，以新臺
    幣1 千元折算1 日，量刑亦屬妥適。上訴意旨以原審量刑過
    輕，求予撤銷改判，為無理由，應予駁回。
據上論斷，應依刑事訴訟第455 條之1 第1 項、第3 項、第368
條、第373 條，判決如主文。
本案經檢察官吳宗光到庭執行職務。
中    華    民    國    98    年    2     月    27    日
                  刑事第十三庭  審判長法  官 李幼妃
                                      法  官 張紹省
                                      法  官 鄭燕璘
本判決不得上訴。
以上為正本，係照原本作成，證明與原本無異。
中    華    民    國    98    年    2     月    27    日
                                      書記官 陳筱惠


司法院資訊處製作；財團法人民間司法改革基金會備份。
